【裁判字號】    89,簡上,51
【裁判日期】    890516
【裁判案由】    違反就業服務法
【裁判全文】
臺灣桃園地方法院刑事判決                          八十九年度簡上字第五一號
    上  訴  人  乙○○○有限公司
    即  被  告          設桃園.
    兼右代表人  甲○○
右上訴人因違反就業服務法案件，不服本院中壢簡易庭八十八年度壢簡字第一一八０
號，中華民國八十八年十二月三日第一審判決（聲請簡易判決處刑案號：台灣桃園地
方法院檢察署八十八年年度偵字第一五五二三號、第一三五七三號）提起上訴，本院
判決如左：
        主  文
上訴駁回。
        事  實
一、甲○○係設在桃園縣中壢市○○路一０九號「乙○○○有限公司」（下稱荔盟公
    司）之負責人，明知雇主未經勞工主管機關許可，不得聘僱他人所申請聘僱之外
    國人在中華民國境內工作，竟於八十七年十月十四日起至八十八年二月底止，在
    上址以月薪新台幣（下同）一萬八千元之工資，僱用原係台南縣佳里鎮海澄里萊
    芊寮一之二三號「佳盟實業股份有限公司」聘僱而於八十七年十月十一日棄工逃
    逸之菲律賓籍勞工ＭＡＬＵＹＯ  ＲＯＢＥＲＴ  ＬＩＢＥＲＡＴＯ一人，在荔
    盟公司從事組裝及打掃之工作，嗣該外榮於八十八年四月廿三日下午四時許，在
    花蓮縣富興部落為警查獲，經其供述而查獲上情。
二、案經花蓮縣警察局玉里分局報請臺灣花蓮地方法院檢察署檢察官呈請台灣高等法
    院檢察署檢察長核轉台灣桃園地方法院檢察署偵查起訴。
        理  由
一、被告經合法傳喚未到庭，惟其於上訴理由書辯稱：上訴人所營項目為電熱器具，
    並無組裝針織機零組件，且該菲律賓藉之勞工亦非在其公司內工作，更非於八十
    八年六月三十日查獲，該菲律賓勞工係與其朋友多人至公司遊玩吃飯，並非工作
    云云。惟查：右揭事實，業據證人即荔盟公司所僱用之菲律賓籍勞工ＭＡＬＵＹ
    ＯＲＯＢＥＲＴ  ＬＩＢＥＲＡＴＯ於警訊中證述屬實，並有居留外僑作業外勞
    詳細資料一件、荔盟公司之公司執照影本一件、照片二張及被告公司名片一張在
    卷可稽，再參以依警訊卷內所附之二張照片所示前揭證人確係從事於組裝之工作
    ，且被告亦自承證人確曾至伊處喝酒等語，足徵證人並無誣指之動機，況證人對
    其受僱於何人、何地及工資均能證述甚為明確，更徵其證述可信，被告空言否認
未僱用云云，顯係卸責之詞。本件事證明確，被告荔盟公司、甲○○之犯行，均
    堪認定。至前揭證人被查獲之時間應係八十八年四月廿三日下午四時許，在花蓮
    縣富興部落為警查獲，及受僱之期間係自八十七年十月十四日起至八十八年二月
    底止，業據證人即該外勞於警訊中證述明確，原審及公訴人雖未於事實欄詳為敘
    明，惟與被告犯行之成立無涉，本院自得予以補充、更正之。
二、核被告甲○○所為，係違反就業服務法第五十三條第三款之規定，其聘僱人數為
    一人，應依同法第五十八條第一項前段之規定處斷。被告荔盟公司則應依同法第
    五十八條第二項規定，科以同條第一項前段之罰金刑。原審引用就業服務法第五
    十八條第一項前段、第二項，刑法第十一條前段、第四十二條第二項，現行法規
    所定貨幣單位折算新台幣條例第二條、罰金罰鍰提高標準條例第二條，判處被告
    荔盟公司罰金新台幣三萬元；判處被告甲○○罰金新台幣三萬元，如易服勞役，
    以新台幣九百元即銀元三百元折算一日，其認事用法均無違誤，量刑亦屬妥適，
    應予維持。
三、被告經合法傳喚，無正當理由不到庭，爰不待其陳述逕行判決。
據上論斷，應依刑事訴訟法第四百五十五條之一第三項、第三百六十八條、第三百七
十一條，判決如主文。
本案經檢察官呂理銘到庭執行職務。
中        華        民        國   八十九   年   五   月    十六    日
                                臺灣桃園地方法院刑事第二庭
                                      審判長法  官   王兆飛
                                            法  官   江振義
                                            法  官   吳進發
右正本證明與原本無異。
不得上訴。
                                            書記官   陳靜娟
中        華        民        國   八十九   年   五   月    十九    日


司法院資訊處製作；財團法人民間司法改革基金會備份。
